### Task 1

Dane zebrane przez zespół wskazują, że przed rokiem 2000 *R. longicorn* zamieszkujące składy drewna stanowiły 0.40 wszystkich wystąpień tego owada. Po 2000 liczba ta wzrosła do 0.76.\

Za pomocą testu niezależności chi-kwadrat zweryfikuj, czy wybór siedliska zależy od okresu.\

Oblicz p-wartość korzystając z funkcji `pchisq`, a następnie zweryfikuj swoje wyniki za pomocą `chisq.test`.

```{r}
N <- 110
wood_percentage <- 0.667
before_percentage <- 0.4
after_percentage <- 0.76

wood_count <- N * wood_percentage
natural_count <- N - wood_count

before_count <- N * 0.5
after_count <- N * 0.5

O11 <- before_count * before_percentage
O12 <- after_count * after_percentage
O21 <- wood_count - (O11 + O12)
O22 <- natural_count - O21

contingency_table <- matrix(c(O11, O21, O12, O22),
                            nrow = 2, byrow = TRUE)

print(contingency_table)

row_totals <- rowSums(contingency_table)
col_totals <- colSums(contingency_table)
total <- sum(contingency_table)
expected <- outer(row_totals, col_totals) / total
chi_squared_stat <- sum((contingency_table - expected)^2 / expected)

df <- (nrow(contingency_table) - 1) * (ncol(contingency_table) - 1)
p_value <- 1 - pchisq(chi_squared_stat, df)

df <- (nrow(contingency_table) - 1) * (ncol(contingency_table) - 1)
p_value <- 1 - pchisq(chi_square_stat, df)

cat("chi-kwadrat:", chi_square_stat, "\n")
cat("Stopnie swobody:", df, "\n")
cat("p-wartość:", p_value, "\n")

test_result <- chisq.test(contingency_table, correct = FALSE)
cat("wynik chisq.test:", test_result$statistic, test_result$p.value, test_result$parameter)
```

### Task 2

```{r}
Zadluzenie.gmin <- read.delim("Zadluzenie gmin.csv", colClasses = c('factor', 'factor', 'factor', 'numeric', 'factor', 'factor'))
```

```{r}
library(stringr)
```

```{r}
Zadluzenie.gmin$Kod.Woj <- str_sub(Zadluzenie.gmin$Kod.Teryt, 0, 2)
```

```{r}
slownik <- c('02' = 'Dolnośląskie', '04' = 'Kujawsko-pomorskie',
             '06' = 'Lubelskie', '08' = 'Lubuskie',
             '10' = 'Łódzkie', '12' = 'Małopolskie',
             '14' = 'Mazowieckie', '16' = 'Opolskie', 
             '18' = 'Podkarpackie', '20' = 'Podlaskie',
             '22' = 'Pomorskie', '24' = 'Śląskie',
             '26' = 'Świętokrzyskie', '28' = 'Warmińsko-mazurskie',
             '30' = 'Wielkopolskie',  '32' = 'Zachodniopomorskie')
```

```{r}
Zadluzenie.gmin$Woj <- slownik[Zadluzenie.gmin$Kod.Woj]
```

### Task 3

Czy na podstawie danych możemy stwierdzić, że średnie zadłużenie gminy w województwie mazowieckim jest mniejsze niż 25%? Wykorzystaj jednopróbkowy test t Studenta przy hipotezach H0:μ=25, H1:μ\<25. Oblicz p-wartość samodzielnie, a następnie porównaj swój wynik z funkcją `t.test`. Dystrybuantę rozkładu t Studenta możesz obliczyć korzystając z funkcji `pt`. Pamiętaj, że funkcja `var` wykorzystuje nieobciążony estymator wariancji.

```{r}
library(glue)

mi <- 25
Zadluzenie.maz <- Zadluzenie.gmin[Zadluzenie.gmin$Woj == 'Mazowieckie', ]

mean <- mean(Zadluzenie.maz$Zadłużenie)
sd <- sd(Zadluzenie.maz$Zadłużenie)
t <- (mean - mi) / (sd / sqrt(nrow(Zadluzenie.maz)))
df <- nrow(Zadluzenie.maz) - 1
p_value <- 2 * pt(-abs(t), df)
glue('t: {t}, df: {df}, p-value: {p_value}')

```

### Task 4

```{r}
lodzkie <- Zadluzenie.gmin[Zadluzenie.gmin$Woj == 'Łódzkie', ]$Zadłużenie.gmin
pomorskie <- Zadluzenie.gmin[Zadluzenie.gmin$Woj == 'Pomorskie', ]$Zadłużenie.gmin
```

```{r}
sigma_squared_0 <- 226

test_variance <- function(data, sigma_squared_0) {
  n <- length(data)
  sample_variance <- var(data)
  chi_square_stat <- (n - 1) * sample_variance / sigma_squared_0
  p_value <- 2 * min(pchisq(chi_square_stat, df = n - 1), 
                     1 - pchisq(chi_square_stat, df = n - 1))
  
  return(list(chi_square_stat = chi_square_stat, p_value = p_value))
}

glue("łódzkie: {test_variance(lodzkie, sigma_squared_0)}")
glue("pomorskie: {test_variance(pomorskie, sigma_squared_0)}")
```

### Task 5

```{r}
mean_l = mean(lodzkie)
mean_p = mean(pomorskie)

s_l <- sd(lodzkie)
s_p <- sd(pomorskie)

var_l <- var(lodzkie)
var_p <- var(pomorskie)

n_l = length(lodzkie)
n_p = length(pomorskie)

t_stat <- (mean_p - mean_l) / sqrt((var_p / n_p) + (var_l / n_l))
df <- ((var_p / n_p) + (var_l / n_l))^2 / 
      (((var_p / n_p)^2 / (n_p - 1)) + ((var_l / n2)^2 / (n_l - 1)))
p_value <- pt(t_stat, df = df, lower.tail = FALSE)

glue("t: {t_stat}")
glue("st. swobody: {df}")
glue("p-val: {p_value}")
```

```{r}
test_result <- t.test(pomorskie, lodzkie, alternative = "greater", var.equal = TRUE)

# Wyniki
cat("Statystyka t:", test_result$statistic, "\n")
cat("p-wartość:", test_result$p.value, "\n")
```
